

Juan Daniel López Flores

Programador .Net

919-160-9907

Ocosingo Chiapas.

edfloresdaniel@gmail.com

Daniel Flores

in Juan Daniel López Flores

Perfil

Programador .NET con un poco más de dos año de experiencia, me he dedicado al desarrollo de software .net para aplicaciones con el lenguaje c#, Comencé mi andadura académica con una licenciatura que me condujo a convertirme en ingeniero en sistemas. Gracias a ello, tuve oportunidad de trabajar para la empresa CID FARES antes Creativa Softline. En estos momentos siento que ha llegado el momento de cambiar de aires y llevar a cabo una nueva experiencia profesional. Sin duda, creo que su compañía es la perfecta para lograrlo.

Educación

- Cobach 099, Ocosingo Chiapas. 2011 - 2014, Titulo Obtenido: Certificado
- Instituto Tecnológico Superior de los Ríos, Balancán

2014 - 2019, Titulo Obtenido: Carta pasante, en espera del título universitario

- Scrum Fundamentals Certified. Noviembre 2017, Titulo Obtenido: Certificado, Id: 600969
- Scrum Foundation Certificate. Agosto 2020, Titulo Obtenido: Certificado, Id: 43281126

Experiencia Laboral

- Residente en CID FARES Agosto 2018 Diciembre 2018
- Colaborando en proyectos internos de la empresa e implementando mejoras de sistemas, al igual que en mantenimiento de software y hardware.
- Programador .Net jr en CID FARES Enero 2019 Mayo 2020

Colaborando en proyectos de software para aplicaciones de escritorio con c# y winforms, proyectos tales como puntos de venta, sistemas de SPA, tintorería y carnicerías. he trabajado un poco con la nube de Azure implementando replicación de bases de datos SQL.

• Programador .Net Independiente- Junio 2020 - Diciembre 2021

Como Programador independiente, desarrolle un sistema Desktop punto de venta con el Lenguaje c# y la tecnología Windows Forms, Sql Server, Dapper como ORM, usando librerías como Syncfusion, FluentValidation para las validaciones y una arquitectura en Ncapas.

• Programador .Net en CID FARES - Enero 2021 - Actualidad.

Actualmente laboro para la misma empresa (CID FARES) Trabajando con tecnologías tales como .Net Core y Laravel en el lado del Back-End, React y ASP en el Lado del Front-End y como Bases de Datos, MySQL y SQL Server.

Idiomas

- **Español Nativo**
- Ingles Básico

Conocimientos

- Desarrollo en plataforma .NET
- **Windows Forms**
- **Visual Studio**
- Sql y T-Sql
- Lenguaje C#
- **Asp Net Core**
- **POO**
- Metodología Scrum
- **Arquitectura N Capas / MVC**
- Control de versiones GIT con **GitHub Desktop y SourceTree**
- Mantenimiento de equipos de computo
- Conocimientos básicos de la nube
- **Syncfusion Windows Forms**
- **Dapper ORM**
- **FluentValidation**
- **Swagger**
- **API Rest**
- **HTML**
- **Bootstrap**

Cualidades

- **Proactividad**
- Trabajo en equipo
- **Paciencia**
- Adaptarse al cambio
- **Puntualidad**
- Responsabilidad
- **Flexible**